臺灣苗栗地方法院刑事判決　　　　　　　99年度易字第1239號
公　訴　人　臺灣苗栗地方法院檢察署檢察官
被　　　告　林如牆
上列被告因詐欺案件，經檢察官提起公訴（99年度偵緝字第214
號），本院裁定改依簡式審判程序審理，判決如下：
    主  文
林如牆犯詐欺取財罪，處有期徒刑伍月，如易科罰金，以新臺幣
壹仟元折算壹日。
    事  實
一、林如牆基於意圖為自己不法之所有，利用其女友劉美芳之母
    朱素琴位於苗栗縣後龍鎮溪洲里砂崙湖93號自宅屋頂漏水欲
    搭建鐵皮屋之機會，於民國99年1 月12日向劉美芳、朱素琴
    謊稱：伊是做建築工程的，可以幫忙搭鐵皮屋等語；復於同
    日聯繫台安工程行負責人即陳政麟請其施工，並向陳政麟謊
    稱：朱素琴是他未來岳母，希望能做面子給他，錢不要直接
    向朱素琴拿等語；嗣於同年月14日，林如牆即帶同陳政麟前
    往上址測量並估價，並再度向朱素琴謊稱：陳政麟是伊僱用
    之工人等語；陳政麟因而陷於錯誤，自同月15日後，即帶領
    工人前往施工搭建鐵皮屋；復於同月20日，鐵皮屋已搭建一
    半，朱素琴因誤認林如牆係老闆，亦陷於錯誤，乃委由女兒
    劉美芳前往苗栗縣後龍鎮後龍郵局領款後，付款新臺幣（下
    同）10萬元予林如牆；另於同月25日，因鐵皮屋已接近完工
    ，朱素琴又再委由劉美芳前往後龍郵局領款25萬元交付林如
    牆，林如牆詐得上開款項後，僅交付26,000元予陳政麟，其
    餘324,000 元旋即自行花用完畢。嗣經陳政麟多次向其催討
    ，均無結果，後來陳政麟向朱素琴詢問發現朱素琴已將款項
    交付林如牆，陳政麟、朱素琴始知受騙。
二、案經陳政麟訴由苗栗縣警察局竹南分局報請臺灣苗栗地方法
    院檢察署檢察官偵查起訴。
    理  由
一、本件被告林如牆犯係死刑、無期徒刑、最輕本刑為3 年以上
    有期徒刑以外之罪，其於本院準備程序中就前揭被訴事實為
    有罪之陳述，經受命法官告知簡式審判程序之旨，並聽取其
    與公訴人之意見後，本院認無不得或不宜改依簡式審判程序
    進行之處，爰依刑事訴訟法第273 條之1 第1 項、第284 條
    之1 ，本院合議庭裁定由受命法官獨任依簡式審判程序審理
    ；又簡式審判程序之證據調查，依刑事訴訟法第273 條之2
    規定，不受同法第159 條第1 項審判外陳述排除之限制，再
    被告對於卷內之各項證據，亦不爭執證據能力，故卷內所列
    之各項證據，自得作為證據，合先敘明。
二、上揭事實，業據被告於本院審理時坦承不諱，核與證人陳政
    麟、朱素琴、劉美芳於警詢、偵查中證述之情節相符，且有
    估價單、郵政存簿儲金簿內頁匯款紀錄各1 份及照片2 張附
    卷可稽；是被告上開自白，顯與事實相符，自堪信實；被告
    上開犯行，洵堪認定，應予以依法論科。
三、核被告所為，係犯刑法第339 條第1 項之詐欺取財罪。至被
    害人朱素琴雖先後交付10萬元、25萬元予被告，惟被告顯係
    以一個詐欺取財犯意，詐騙被害人朱素琴欲搭建鐵皮屋之施
    作費用，其係基於一個犯意所為，而被告先後收受被害人朱
    素琴2 次價款之行為，應僅係犯罪行為之一部，依一般社會
    通念，認應評價為一罪方符合刑罰公平原則，附此敘明；爰
    審酌被告素行不佳，此有臺灣高等法院被告前案紀錄表1 份
    在卷可證；其為圖自己私利，以詐術詐騙被害人，詐取被害
    人現金35萬元後，僅交付26,000元予陳政麟，其行為實有可
    議，惟兼念及其犯後坦承犯行、態度良好，且其於本院審理
    期間，已經與被害人朱素琴、陳政麟達成民事和解，此有本
    院調解紀錄表、調解筆錄各1 份在卷可稽（尚未給付任何款
    項）；及其犯罪動機、目的、手段等一切情況，量處如主文
    所示之刑；又審酌其年齡、職業、收入、社會地位等節，並
    諭知易科罰金之折算標準，以資儆懲。
據上論斷，應依刑事訴訟法第273 條之1 第1 項、第299 條第1
項前段，刑法第339 條第1 項、第41條第1 項前段，刑法施行法
第1 條之1 ，判決如主文。
本案經檢察官黃明正到庭執行職務。
中    華    民    國   100    年    7     月    28    日
                  刑事第三庭  法  官  許蓓雯
以上正本證明與原本無異。
如不服本判決應於收受判決後10日內向本院提出上訴書狀，並應
敘述具體理由。其未敘述上訴理由者，應於上訴期間屆滿後20日
內向本院補提理由書( 均須按他造當事人之人數附繕本) 「切勿
逕送上級法院」。告訴人或被害人如對本判決不服者，應具備理
由請求檢察官上訴，其上訴期間之計算係以檢察官收受判決正本
之日期為準。
                              書記官  徐一夫
中    華    民    國   100    年    7     月    28    日
本案論罪科刑法條：
中華民國刑法第339 條第1 項
意圖為自己或第三人不法之所有，以詐術使人將本人或第三人之
物交付者，處5 年以下有期徒刑、拘役或科或併科1 千元以下罰
金。